臺灣新北地方法院刑事判決
111年度審易字第1806號
公  訴  人  臺灣新北地方檢察署檢察官
被      告  曹素貞




上列被告因竊盜案件，經檢察官提起公訴（111年度偵緝字第271
5號），本院判決如下：
    主  文
曹素貞竊盜，處罰金新臺幣貳仟元，如易服勞役，以新臺幣壹仟
元折算壹日。 
    事  實
一、曹素貞意圖為自己不法之所有，基於竊盜之犯意，於民國11
    0年9月26日10時25分許，在新北市○○區○○街00號全聯福利中
    心文聖店，趁店員不注意之際，徒手竊取洪啟倫所管領置放
    在貨架上之新元盛西莎狗食-雞肉1盒、新元盛西莎狗食-牛
    肉+肝1盒、新元盛西莎狗食-野菜牛肉1盒（價值共新臺幣59
    7元，均已發還），得手後藏放於隨身之粉色提袋內，未經
    結帳即行離去。嗣洪啟倫發現遭竊並調閱監視器錄影畫面，
    且報警處理，始循線查悉上情。
二、案經洪啟倫訴由新北市政府警察局海山分局移送臺灣新北地
    方檢察署檢察官偵查起訴。
    理  由
壹、證據能力：
一、按被告以外之人於審判外之言詞或書面陳述，除法律有規定
    者外，不得作為證據；又被告以外之人於審判外之陳述，雖
    不符同法第159條之1至第159條之4之規定，而經當事人於審
    判程序同意作為證據，法院審酌該言詞陳述或書面陳述作成
    時之情況，認為適當者，亦得為證據；而當事人、代理人或
    辯護人於法院調查證據時，知有第159條第1項不得為證據之
    情形，而未於言詞辯論終結前聲明異議者，視為有前項之同
    意，刑事訴訟法第159條第1項、第159條之5分別定有明文。
    查本件檢察官及被告就本判決所引用被告以外之人於審判外
    之言詞或書面陳述之證據能力，於準備程序、審判期日中均
    不爭執其證據能力，且迄至言詞辯論終結前亦未聲明異議，
    本院審酌該等具有傳聞證據性質之證據製作時之情況，尚無
    違法不當及證明力明顯過低之瑕疵，應無不宜作為證據之情
    事，認以之作為本案之證據，應屬適當，依刑事訴訟法第15
    9條之5之規定，認該等證據資料均有證據能力。
二、本判決所引用之非供述證據部分，與本案待證事實均有關連
    性，亦無證據證明係實施刑事訴訟程序之公務員以不法方式
    所取得，依刑事訴訟法第158條之4之反面解釋，當有證據能
    力，復於本院審理時，提示並告以要旨，使當事人充分表示
    意見，自得為證據使用。
貳、認定事實所憑之證據及理由： 　　　　
一、訊據被告雖於警詢、偵查及本院準備程序及審理中均坦承其
    有在上開超市拿取西莎狗食3罐，未結帳即逕行離開等情，
    惟矢口否認有何竊盜犯行，辯稱：因為渠早上被打、頭暈暈
    的，所以忘記結帳云云。經查，被告先後於犯罪事實一所載
    之時、地，徒手自該超市之貨架上拿取西莎狗食3罐，並放
    入其所攜帶之提袋內，旋行經櫃檯未結帳即離去等情，業經
    證人即告訴代理人洪啟倫於警詢時證述明確，復有新北市政
    府警察局海山分局扣押筆錄、扣押物品目錄表、贓物認領保
    管單、商品明細表、臺灣新北地方檢察署勘驗筆錄各1份、
    查獲、扣案物及監視器錄影畫面翻拍照片共20張等在卷足稽
    ，堪認被告主觀上有意圖為自己不法所有之竊盜故意，客觀
    上有竊取他人財物之行為，堪以認定。
二、被告雖以上情辯解，然觀諸上開監視器錄影畫面翻拍照片所
    示，被告在該超市內，從貨架拿下西莎狗食罐頭，確認所拿
    取之商品為狗食罐頭後，即放入隨身之提袋內，並逕行走出
    店外，全程神色自若，表情自然，並無神智不清或意識昏亂
    之情事，是其所辯內容，要屬無稽。綜此，被告先後確有為
    如上所載之犯行，洵堪認定，其空言否認，無非事後脫罪飾
    卸之詞，不足採信，本案事證已臻明確，應予依法論科。
參、論罪科刑：
一、核被告所為，係犯刑法第320條第1項之竊盜罪。被告先後3
    次竊取西莎狗食之行為，係本於單一竊盜犯意，於密接時間
    同地為之，侵害同一告訴人之法益，依一般社會健全觀念，
    在時間差距上，難以強行分開，在刑法評價上，以視為數個
    舉動之接續施行，合為包括之一行為予以評價，較為合理，
    應屬接續犯，而為包括之一罪。
二、爰以行為人之責任為基礎，審酌被告不思以合法方式獲取所
    需，反任意竊取他人財物，顯然欠缺尊重他人財產法益之觀
    念，所為應予非難，兼衡其犯罪之動機、目的、手段、所行
    竊之財物價值甚微，暨被告前有竊盜之前科（有被告前案紀
    錄表在卷可參），智識程度為國中畢業（見其個人戶籍資料
    ），自陳其有申請到低收入戶、目前沒有工作，無需扶養之
    家人生活狀況（參本院審判筆錄第2、6頁），以及犯後否認
    犯行之態度等一切情狀，量處如主文所示之刑，並諭知易服
    勞役之折算標準。
三、至被告本案所竊得之西莎狗食3罐，已發還予告訴人，有贓
    物認領保管單1紙附卷可佐（見偵字第655號卷第27頁），依
    刑法第38條之1第5項規定，不予宣告沒收，附此敘明。
據上論斷，應依刑事訴訟法第299條第1項前段，刑法第320條第1
項、第42條第3項前段，刑法施行法第1條之1，判決如主文。
本案經檢察官黃育仁提起公訴，檢察官王佑瑜到庭執行職務。
中    華    民    國    111   年    11    月     24   日
                刑事第二十三庭  法  官  朱學瑛
上列正本證明與原本無異。
如不服本判決，應於判決送達後20日內敘明上訴理由，向本院提
出上訴狀 (應附繕本) ，上訴於臺灣高等法院。其未敘述上訴理
由者，應於上訴期間屆滿後20日內向本院補提理由書「切勿逕送
上級法院」。
                                 書記官 盧姿妤
中　　華　　民　　國　　111 　年　　11　　月　　24　　日
附錄本案論罪科刑之法條：
中華民國刑法第320條
意圖為自己或第三人不法之所有，而竊取他人之動產者，為竊盜
罪，處 5 年以下有期徒刑、拘役或 50 萬元以下罰金。
意圖為自己或第三人不法之利益，而竊佔他人之不動產者，依前
項之規定處斷。
前二項之未遂犯罰之。